臺灣板橋地方法院刑事判決　　　　　　　96年度訴字第3920號
公　訴　人　臺灣板橋地方法院檢察署檢察官
被　　　告　甲○○
上列被告因違反毒品危害防制條例案件，經檢察官提起公訴（96
年度毒偵字第6547號），本院合議庭裁定依簡式審判程序審理，
並判決如下：
    主  文
甲○○施用第二級毒品，累犯，處有期徒刑月。又施用第一級
毒品，累犯，處有期徒刑柒月；扣案分裝袋捌拾肆個、注射針筒
貳支及磅砰壹台，均沒收。應執行有期徒刑捌月，扣案分裝袋捌
拾肆個、注射針筒貳支及磅砰壹台，均沒收。
    事  實
一、甲○○前於民國89年間，因施用毒品案件，經本院以89年度
    毒聲字第1001號裁定送臺灣臺北看守所附設勒戒處所觀察、
    勒戒後，認無繼續施用毒品之傾向，於89年3 月1 日釋放出
    所，並由臺灣板橋地方法院檢察署檢察官以89年度毒偵字第
    1520號為不起訴處分確定；復因施用毒品案件，經本院以93
    年度簡字第4946號判決判處有期徒刑4 月確定，於94年9 月
    18日執行完畢釋放出監（於本件構成累犯）；再因施用毒品
    案件，經本院以94年度毒聲字第2599號裁定送臺灣臺北看守
    所附設勒戒處所觀察、勒戒後，認無繼續施用毒品之傾向，
    於95年7 月11日釋放出所。詎其猶不知戒除毒癮，於上開觀
    察、勒戒執行完畢釋放後5 年內，再基於施用第二級毒品安
    非他命之犯意，於96年8 月24日上午11時30分許，在臺北縣
    土城市○○路與延吉街口之友人住處，施用第二級毒品安非
    他命；復基於施用第一級毒品海洛因之犯意，於96年8 月26
    日中午12時30分許，在同址施用第一級毒品海洛因，嗣於96
    年8 月26日17時50分許，在臺北縣新莊市○○路與中和街口
    為警查獲，並扣得甲○○所有，供其施用海洛因所用之分裝
    袋84個、已使用過之注射針筒2 支及磅秤1 台等物，經警採
    集甲○○之尿液送驗結果，呈嗎啡類及安非他命類陽性反應
    ，因而查悉上情。
二、案經臺北縣政府警察局新莊分局報告臺灣板橋地方法院檢察
    署檢察官偵查起訴。
    理  由
一、訊據被告甲○○對於上揭犯罪事實均坦承不諱。再被告為警
    方於事實欄所載時地查獲後，採尿送驗結果，其尿液係呈安
    非他命類與鴉片類陽性反應（按施用海洛因經水解後呈鴉片
    類陽性反應）等情，此有臺灣檢驗科技股份有限公司出具之
    濫用藥物尿液檢驗報告附卷可稽（見偵查卷第59頁）。此外
    ，復有被告所有，供其施用海洛因所用之分裝袋84個、已使
    用過之注射針筒2 支及磅秤1 台等物，扣案足資佐證。再被
    告前因施用毒品案件，經本院以89年度毒聲字第1001號裁定
    送臺灣臺北看守所附設勒戒處所觀察、勒戒後，認無繼續施
    用毒品之傾向，於89年3 月1 日釋放出所，並由臺灣板橋地
    方法院檢察署檢察官以89年度毒偵字第1520號為不起訴處分
    確定；復因施用毒品案件，經本院以93年度簡字第4946號判
    決判處有期徒刑4 月確定，於94年9 月18日執行完畢釋放出
    監；再因施用毒品案件，經本院以94年度毒聲字第2599號裁
    定送臺灣臺北看守所附設勒戒處所觀察、勒戒後，認無繼續
    施用毒品之傾向，於95年7 月11日釋放出所等情，復有臺灣
    高等法院被告前案紀錄表一件在卷足參。事證明確，被告犯
    行堪以認定，應予依法論科。
二、查海洛因與安非他命分別係屬於毒品危害防制條例第2 條第
    2 項第1 款與第2 款所列之第一級與第二級毒品，故核被告
    所為，係犯毒品危害防制條例第10條第1 項之施用第一級毒
    品罪與同條例第第2 項之施用第二級毒品罪。又被告施用海
    洛因與安非他命前後非法持有海洛因與安非他命之低度行為
    ，應為施用之高度行為所吸收，應僅論以施用之高度行為。
    被告施用海洛因與安非他命之犯行，犯意各別，罪名亦異，
    應予分論併罰。查被告前因施用毒品案件，經本院以93年度
    簡字第4946號判決判處有期徒刑4 月確定，於94年9 月18日
    執行完畢釋放出監等情，此有卷附臺灣高等法院被告前案紀
    錄表可稽，其於五年以內再故意犯本件有期徒刑以上之罪，
    應依刑法第47條第1 項之規定，論以累犯，並加重其刑。爰
    審酌被告素行不佳，有施用毒品前科如前，其再度違反禁令
    ，非法施用足以導致精神障礙及生命危險之毒品，危害身心
    甚鉅，且施用毒品後可能做出對於他人或社會有危害之衝動
    行為，惟被告犯罪後坦承犯行，甚有悔意，態度尚佳等一切
    情狀，量處被告如主文所示之刑，且定其應執行刑，以資懲
    儆。又被告行為後，中華民國96年罪犯減刑條例於96年7 月
    4 日制定公布，並自96年7 月16日施行，而按「犯罪在中華
    民國96年4 月24日以前者，除本條例另有規定外，依下列規
    定減刑：一、死刑減為無期徒刑。二、無期徒刑減為有期徒
    刑二十年。三、有期徒刑、拘役或罰金，減其刑期或金額二
    分之一」，中華民國96年罪犯減刑條例第2 條第1 項固定有
    明文。惟因被告所犯前開犯行之時間係在96年8 月26日，並
    不符合96年4 月24日前犯罪之要件，揆諸前開條例之規定，
    自不得減刑，併此敘明。
三、扣案分裝袋84個、已使用過之注射針筒2 支及磅秤1 台等物
    ，均係被告所有供其施用海洛因所用之物，業據被告供述在
    卷，上開物品應依刑法第38條第1 項第2 款、第3 項之規定
    ，宣告沒收之。
四、末按「除被告所犯為死刑、無期徒刑、最輕本刑為三年以上
    有期徒刑之罪或高等法院管轄第一審案件者外，於前條第一
    項程序進行中，被告先就被訴事實為有罪之陳述時，審判長
    得告知被告簡式審判程序之旨，並聽取當事人、代理人、辯
    護人及輔佐人之意見後，裁定進行簡式審判程序。」刑事訴
    訟法第273 條之1 第1 項定有明文。查本件被告所犯上開施
    用毒品之罪，非最輕本刑為三年以上有期徒刑之罪，且被告
    於本院96年12月7 日準備程序與審判程序進行中，復就被訴
    之事實為有罪之陳述，經告知被告簡式審判程序之旨，被告
    及公訴人對於本件改依簡式審判程序審理亦均表示無意見，
    本院即依前揭刑事訴訟法規定，裁定本件進行簡式審判程序
    ，末此敘明。
據上論斷，應依刑事訴訟法第299 條第1 項前段、第273 條之1
第1 項，毒品危害防制條例第10條第1 項、第2 項，刑法第11條
、第47條第1 項、第51條第5 款、第38條第1 項第2 款、第3 項
，判決如主文。
本案經檢察官王家春到庭執行職務。
中　　華　　民　　國　　96　　年　　12　　月　　21　　日
                  刑事第十九庭  法　官  許必奇
以上正本證明與原本無異。
如不服本判決，應於判決送達後10日內，向本院提出上訴狀。
                                書記官　金和國
中　　華　　民　　國　　96　　年　　12　　月　　21　　日
附錄：
毒品危害防制條例第10條：
施用第一級毒品者，處 6 月以上 5 年以下有期徒刑。
施用第二級毒品者，處 3 年以下有期徒刑。
